臺灣高雄地方法院交通事件裁定　　　　 94年度交聲字第283號
原處分機關　交通部公路總局高雄區監理所
異議人即
受處分人　　甲○○　男　45歲.
右列受處分人因違反道路交通管理處罰條例案件，對於交通部公
路總局高雄區監理所民國94年5 月11日所為之高監自字第裁80-
B00000000 號裁決書（原舉發通知單：高雄市政府警察局高市警
交字第B00000000 號）聲明異議，本院裁定如左：
    主  文
異議駁回。
    理  由
一、本件異議意旨略以：異議人即受處分人甲○○於民國（下同
    ）94年4 月12日8 時30分許，駕駛車牌號碼452 －QY號自用
    大貨車行經高雄市○○道路及華安街口時，遭警員攔停臨檢
    ，第一個警員要求伊拿出證件、磅單、行程表受檢，伊有配
    合拿出相關證件受檢，第二個警員卻說伊沒有繫安全帶，事
    實上他有繫安全帶，故異議人對此裁決不服，爰依法聲明異
    議。
二、按「汽車行駛於道路上，其汽車駕駛人或前座乘客未繫安全
    帶者，處駕駛人新臺幣（下同）1500元罰鍰；其實施及宣導
    辦法，由交通部定之。」，道路交通管理處罰條例第31 條
    第1 項定有明文。
三、經查，本件異議人於94年4 月12日8 時30分許，駕駛車牌號
    碼452 －QY號自用大貨車行經高雄市○○道路及華安街口時
    ，因未繫安全帶，遭警員攔停後，依道路交通管理處罰條例
    第31條第1 項掣單舉發，異議人未依限到案繳交罰鍰，交通
    部公路總局高雄區○○○○○道路交通管理處罰條例第31條
    第1 項之規定掣發裁決書等事實，有高雄市政府警察局高市
    警交字第B00000000 號舉發違反道路交通管理事件通知單、
    交通部公路總局高雄區監理所高監自字第裁80-B00000000號
    違反道路交通管理事件裁決書各1 份在卷可稽。而高雄市政
    府警察局交通大隊大隊長亦以電子郵件函覆說明「案經本局
    交通大隊舉發員警指稱，台端於94年4 月12日8 時20分許，
    駕駛452 －QY號大貨車沿華安街行駛，因未繫安全帶，故予
    以攔檢依法掣單舉發，並請台端簽名確認在案，舉發程序並
    無不當。」等語，有該電子郵件影本1 紙在卷可稽。證人即
    本件舉發違反道路交通管理事件通知單填單人高雄市政府警
    察局交通大隊第三分隊員警邱進興到庭證稱「本件舉發違反
    道路交通管理事件通知單是我的沒錯，但不是我開的，94年
    4 月12日我是執7 點到9 點交通整理之勤務，這1 件是因為
    我們的代分隊長張振康督勤時看到異議人沒有繫安全帶，所
    以他用無線電呼叫我及另1 組警網到達現場，當時我比較慢
    到，是李春祖警員比較先到，因為分隊長沒有紅單，所以告
    知我們兩人說異議人沒有繫安全帶，又因為那天是砂石車專
    案，李春祖警員的紅單被另一名警員拿去追砂石車，所以才
    由李春祖警員拿我的紅單開立，當時我有在場。」等語（見
    本院94年6 月7 日訊問筆錄）; 證人即高雄市政府警察局交
    通大隊第三分隊代分隊長張振康亦到庭證稱「這張單子我們
    警員舉發的沒錯，當時我代理分隊長職務，當天砂石車專案
    ，我個人出去督勤時攔停很多交通違規的砂石車，本件異議
    人確實有未繫安全帶之違規事實，所以我當場有攔停告知他
    違規的情形，當場交由警員李春祖舉發開單，因為他的紅單
    在另一個同事巡邏車上，所以才拿在場的邱進興警員的紅單
    對異議人舉發。」「本件是當場攔停舉發，並當場告知異議
    人未繫安全帶的違規事實，本件舉發過程是合法的。」「異
    議人所言不實，我發現他車輛裝載可能有違規的情形，所以
    才攔停，在兩輛車子並行行進當中我發現他未繫安全帶，才
    舉發他違規的事實。」「我確實攔停並看到異議人違規的情
    形，如果他有意見的話不可能在紅單上簽名。」等語（見本
    院94年6 月14日訊問筆錄）。
四、證人張振康乃依法執勤之交通大隊分隊長，與異議人素昧平
    生，應無嫌隙，尚無足認其有任意為不實舉發之情事存在，
    其證詞內容前後一貫，並無瑕疵可指，基此，審諸證人張振
    康乃為原處分機關所認定異議人有前開違規行為之原證人，
    依其到庭所陳述之經過並無違反經驗法則或論理法則之情形
    ，且於本件卷存證據資料內並無任何積極證據足以證明證人
    張振康所述虛偽，亦無足可顯信證人張振康陳述不可採之品
    性證據或前科證據存在，自不得僅因證人張振康為本件舉發
    之員警即否認其在訴訟上所具有之原證人資格；且交通警員
    掣單舉發違反道路交通管理處罰條例所列之違規事實，本質
    上為行政處分，係公務員基於職務上權力，依法就特定之具
    體事件所為具有公法上效果之單方行政行為，基於公務員為
    公法上行為具有公信力之原則，該行政處分當可被推定為真
    正，從而，異議人既未就執勤警員之舉發有誤提出相關證據
    以供調查，本院經查亦無任何證據足資證明證人張振康有捏
    造事實違法取締之情事，則執勤警員本其維護交通秩序、安
    全職責所為之舉發，自應受到合法、正確之推定，是以，證
    人張振康上開證詞應屬可信。
五、綜上所述，足見異議人確有駕駛汽車未繫安全帶之事實甚為
    明灼。從而，原處分機關據以援引上開規定，裁處異議人罰
    鍰1500元，依法並無不當，異議人所為異議為無理由，自應
    予以駁回。
六、 據上論斷，應依道路交通案件處理辦法第19條，裁定如主
     文。
中　　華　　民　　國　　94　　年　　6 　　月　　16　　日
                    交通法庭    法　官  孫啟強
右正本證明與原本無異。
如不服本裁定應於送達後5 日內向本院提出抗告狀。
中　　華　　民　　國　　94　　年　　6 　　月　　16　　日
                                書記官  林秀敏
